【裁判字號】    96,重訴,112
【裁判日期】    971006
【裁判案由】    違反銀行法
【裁判全文】
臺灣臺北地方法院刑事裁定             96年度重訴字第112號
公  訴  人  臺灣臺北地方法院檢察署檢察官
被      告  甲○○
                    （
選任辯護人  陳國雄律師
            蔡順雄律師
            林正和律師
上列被告因違反銀行法等案件，經檢察官提起公訴（96年度偵字
第18970 號），本院裁定如下：
    主  文
甲○○羈押期間自民國玖拾柒年拾月捌日起延長貳月。
    理  由
一本件被告甲○○因違反銀行法等案件，經本院認有刑事訴訟法
  第101 條第1 項第1 款、第2 款、第3 款情形而有羈押必要，
  於民國96年11月8 日執行羈押，並先後於97年2 月8 日、4 月
  8 日、6 月8 日、8 月8 日延長羈押，至同年10月7 日屆滿2
  月。本院認為，被告所犯銀行法第125 條第1 項後段之罪，其
  法定本刑為7 年以上有期徒刑之罪，合於刑事訴訟法第101 條
  第1 項第3 款所定得予羈押之情形，審酌本款羈押理由之目的
  在於，因重罪相較於輕罪而言，被告可能期待的刑罰制裁較為
  嚴厲，逃亡之誘因也隨之增加，而被告本件犯行已經本院於97
  年10月6 日判處有期徒刑8 年，併科罰金新臺幣1 億元在案，
  顯難期待其於遭判處重刑之情形下，仍將如期到庭接受審判及
  刑之執行，為確保將來審判或刑之執行，自有羈押之必要。又
  被告於96年7月17日入境後，原本預計於數日後偕同其母離境
  ，經被害人得知其入境之消息，通知法務部調查局臺北市調查
  處調查員丙○○，始由該局立即於次日即同年7 月18日報請臺
  灣臺北地方法院檢察署檢察官指揮偵辦，再次日即同年7 月19
  日對被告為限制出境之強制處分，該處調查員丙○○並於發出
  通知書後，告知被告已遭限制出境之情，被告始到場接受詢問
  等情，有被告之入出境紀錄、公訴人製作之電話紀錄、臺北市
  調查處96年7 月18日肆字第09643112450 號函等足憑，與被告
  辯稱其係自動返國釐清案情云云，無一相符。再被告在加拿大
  置有龐大資產，共犯乙○○則於握鉅款於加拿大逍遙法外，而
  自我國離境之方式非僅限於合法登記一種，以被告之資力，欲
  以他途離境，實輕而易舉，況被告與共犯乙○○二人於加拿大
  置產，二人財務共同之情，亦經本院於判決理由說明在案，則
  以被告所涉本件犯行，犯罪所得高達數億元，實難期待以少量
  具保金額，即可達到保全之目的。綜上所述，本院認為被告前
  述刑事訴訟法第101 條第1 項第1 款、第3 款情形羈押原因仍
  然存在，有繼續羈押之必要，不能以具保、限制住居或其他強
  制處分代之，仍應自97年10月8 日起延長羈押2 月。
三依刑事訴訟法第108條第1項，裁定如主文。
中    華    民    國    97    年     10    月    6    日
                  刑事第十五庭  審判長法  官  廖紋妤
                                      法  官  孫惠琳
                                      法  官  邱蓮華
上正本證明與原本無異。
如不服本裁定，應於裁定送達後5日內向本院提出抗告狀。
                                      書記官  葉宜玲
中    華    民    國    97    年    10    月    6     日


司法院資訊處製作；財團法人民間司法改革基金會備份。
